# 专项应付款的问题

提问人：xiaoqiang0818 时间：2012-06-01 16:44:56
煤企计提的拆迁补偿费计入专项应付款，期末为负值，怎么处理，用转入长期待摊费用么

回答人：chenyiwei
产生该负数的原因？该负数余额所代表的经济意义和实质？能否向被拆迁户或者其他方面收回该借方余额？

提问人：xiaoqiang0818 时间：2012-06-01 21:11:07
回复 chenyiwei 的帖子
负数为向农户支付的大于计提数，计提数是按收入计提的

回答人：chenyiwei
如是，则专项应付款余额不应为负数，该负数余额应计入损益或生产成本，或者资产成本。